---
title: "Analisis Sentimen dan Visualisasi Data Ulasan Produk Elektronik Amazon"
author: "A. Aliyah Almairah Syarif Putri dan Hanifah Amani Shabihah"
output: html_notebook
---

Library yang digunakan
```{r}
library(dplyr)
library(tidyr)
library(tidytext)
library(textdata)
library(purrr)
library(vroom)
library(here)
library(shiny)
library(ggplot2)
library(plotly)
library(wordcloud)
```

Membaca data set ulasan yang diambil dari data.world
```{r}
dataset <- vroom(here('Datafiniti_Amazon_Consumer_Reviews_of_Amazon_Products.csv'))
```

Setiap review dibuat menjadi teks rapi atau objek corpus
```{r}
reviews <- dataset %>% select(reviews.text)
head(reviews)
```

Menghapus elemen http
```{r}
reviews$stripped_text1 <- gsub("http\\S+","",reviews$reviews.text) 
```

Mengonversi menjadi huruf kecil dan menghapus tanda baca
```{r}
reviews_stem <- reviews %>% 
  select(stripped_text1) %>%
  unnest_tokens(word, stripped_text1)

head(reviews_stem)
```
Menghapus kata-kata stopwords
```{r}
cleaned_reviews <- reviews_stem %>% anti_join(stop_words)

head(cleaned_reviews)
```
20 kata teratas pada data set review
```{r}
cleaned_reviews %>% 
  count(word, sort=TRUE) %>%
  top_n(20) %>%
  mutate(word = reorder(word, n)) %>%
  ggplot(aes(x=word, y=n)) + geom_col() +
coord_flip() +
  theme_classic() +
  labs(x="Count",
       y="Unique Word",
       title="Top 20 Words on Amazon Electronic Product Reviews")

```

Melakukan analisis sentimen menggunakan Bing yang akan dikembalikan ke sebuah tibble
```{r}
bing_reviews <- cleaned_reviews %>% inner_join(get_sentiments("bing")) %>% count(word, sentiment, sort=TRUE) %>% ungroup()
```
Melakukan visualisasi jumlah kata dengan membandingkan jumlah ulasan emosi positif dan negatif
```{r}
bing_reviews %>% group_by(sentiment) %>% top_n(10) %>% ggplot(aes(word, n, fill = sentiment)) + geom_col(show.legend = FALSE) + facet_wrap(~sentiment, scales = "free_y") + labs(title = "Amazon Electronic Product Reviews", y='Contriubution to Sentiment', x = NULL) + coord_flip() + theme_bw()
```

Membuat fungsi untuk mendapatkan skor sentimen untuk setiap review
```{r}
sentiment_bing = function(rvw){
  rvw_tbl <- tibble(text = rvw) %>% 
    mutate(
      stripped_text = gsub("http\\S+","",text)
    ) %>% 
    unnest_tokens(word, stripped_text) %>% 
    anti_join(stop_words) %>%
    inner_join(get_sentiments("bing")) %>%
    count(word,sentiment,sort=TRUE) %>%
    ungroup() %>%
    #buat kolom "skor" yang menetapkan -1 untuk semua kata negatif, dan 1 untuk kata positif
    mutate(
      score = case_when(
        sentiment == 'negative'~n*(-1),
        sentiment == 'positive'~n*1)
    )
  
  #menghitung total score
  sent.score = case_when(
    nrow(rvw_tbl) == 0~0, #jika tidak ada kata, skor adalah 0
    nrow(rvw_tbl)>0~sum(rvw_tbl$score) #selainnya, jumlah positif dan negatif
  )
  
  #untuk melacak review mana yang tidak mengandung kata sama sekali di daftar bing
  zero.type <- case_when(
    nrow(rvw_tbl)==0~"Type 1",
    nrow(rvw_tbl)>0~"Type 2"
  )
  list(score = sent.score, type = zero.type, rvw_tbl = rvw_tbl)
}
```

Menerapkan fungsi skor sentimen. Fungsi lapply mengembalikan list semua skor sentimen, jenis, dan tabel
```{r}
review_sent <- lapply(dataset$reviews.text, function(x){sentiment_bing(x)})
review_sent
```

Membuat tibble yang menentukan kata, skor, dan jenisnya
```{r}
review_sentiment <- bind_rows(tibble(word = 'Reviews',
                 score = unlist(map(review_sent, 'score')),
                 type = unlist(map(review_sent, 'type'))))

```

Melihat skor di setiap kategori sentimen
```{r}
ggplot(review_sentiment, aes(x=score, fill = word)) + geom_histogram(bins = 15, alpha = .6) + facet_grid(~word) +theme_bw()
```

Menampilkan visualisasi pada UI
```{r}
ui <- fluidPage(
        titlePanel("DATA ULASAN PRODUK ELEKTRONIK AMAZON"),
        mainPanel(
          tabsetPanel(
            type = "tabs",
            tabPanel("Unique Words", plotOutput('barplot1')),
            tabPanel("Reviews Emotions", plotOutput('barplot2')),
            tabPanel("Wordcloud", plotOutput('wordcloud')),
            tabPanel("Sentiment Score", plotOutput('barplot3'))
          )
        )
      )

#SERVER
server <- function(input,output){
  
            output$barplot1 <- renderPlot({
              cleaned_reviews %>% 
                count(word, sort=TRUE) %>%
                top_n(20) %>%
                mutate(word = reorder(word, n)) %>%
                ggplot(aes(x=word, y=n)) + geom_col() +
                  coord_flip() +
                  theme_classic() +
                  labs(x="Count",
                      y="Unique Word",
                      title="Top 20 Words on Amazon Electronic Product Reviews")
            })
            
            
            output$barplot2 <- renderPlot({
                bing_reviews %>% group_by(sentiment) %>% top_n(10) %>%
                  ggplot(aes(word, n, fill = sentiment)) + 
                    geom_col(show.legend = FALSE) + 
                    facet_wrap(~sentiment, scales = "free_y") + 
                    labs(title = "Amazon Electronic Product Reviews",
                         y='Contriubution to Sentiment', x = NULL) + 
                    coord_flip() + theme_bw()
            })
            
            
            output$barplot3 <- renderPlot({
              ggplot(review_sentiment, aes(x=score, fill = word)) +
                geom_histogram(bins = 15, alpha = .6) + 
                facet_grid(~word) +theme_bw()
            })
            
            
            output$wordcloud <- renderPlot({
              bing_reviews %>% 
                with(wordcloud(
                      words = word,
                      freq = n,
                      max.words = 100,
                      random.order = FALSE,
                      colors = brewer.pal(name = "Dark2", 8)
                ))
              
            })
}

shinyApp(ui = ui, server = server)
```
